# 会计政策变更

提问人：dahua82 时间：2017-04-11 02:48:25
陈版，在年报审计中碰到一个案例：一家生产模具的企业，对于跨年大金额合同，是按照完工进度来确认收入，但由于没有第三方外部进度证据，所以今年决定采用项目结束一次确认收入，这个情况是属于会计政策变更吗？是否需要做追溯调整前期报表

回答人：chenyiwei
是否意味着今后对所有此类合同都会改为在完工时一次性确认收入？以前年度采用完工百分比法时确定完工进度的依据是否充分、恰当？ 你说的这种情况常出现于申报IPO的企业，因为IPO申报对完工百分比法控制较严而导致企业转向完工时一次性确认收入（即销售商品模式）。这种情况应作为前期差错更正处理。

提问人：dahua82 时间：2017-04-11 14:03:41
陈版：这是一家三板企业，准备IPO， 15 年报已经披露，由于之前采用完工百分比法确定的进度不充分恰当，所以准备 16 年报披露进行会计政策变更，进行追溯调整，且金额很大，是否有符合准则要求，是否有可操作性

回答人：chenyiwei
这种情况不是会计政策变更而是差错更正。请参考最新发布的《挂牌公司信息披露及会计业务问答（三）》。